臺灣新竹地方法院刑事判決　　　　　　　　　　　　　九十一年度易字第五六號
　　公　訴　人　臺灣新竹地方法院檢察署檢察官
　　被　　　告　甲○○
右列被告因家庭暴力之傷害案件，經檢察官提起公訴（九十一年度偵字第二七七八號
），本院判決如左︰
    主  文
甲○○傷害人之身體，處拘役貳拾日，如易科罰金，以參佰元折算壹日。
    事  實
一、甲○○與乙○○係姊弟關係，二人間係家庭暴力防治法所規定之家庭成員。甲○
    ○於民國九十一年五月四日晚上八時三十分許，因細故竟基於傷害之故意，在新
    竹市○區○○里○○鄰○○路一八一號住處，徒手毆打回娘家之乙○○，致乙○
    ○受有左眼部撞擊傷併瘀傷、左臉頰撞擊傷、頸部肌肉拉傷、右手腕肌肉拉傷及
    左結膜下出血等傷害。
二、案經乙○○訴由新竹市警察局第一分局報請台灣新竹地方法院檢察署檢察官偵查
    起訴。
    理  由
一、訊據被告甲○○矢口否認有右揭傷害告訴人乙○○之犯行，辯稱：伊沒有打人云
    云。惟查，右揭事實，業據告訴人乙○○於警詢、偵訊中指述綦詳，且有行政院
    衛生署新竹醫院診斷證明書一份在卷足憑；另證人即被告、告訴人之姐歐秀英於
    偵訊時證稱：當天因為我們的大姊莊秀琴（我媽跟前夫所生）有回來看我媽，我
    下班騎車去載乙○○和她兒子范仕賢回家，我想讓她回家看姐姐，就和她一起去
    買菜回家煮來吃，只有甲○○不下樓吃晚飯，吃完後大家在客廳聊天，甲○○就
    下來對大家說，是誰打電話去他前妻「阿華」家？歐正基回答說「是我」，歐正
    基就叫乙○○和小孩迴避，離開客廳，乙○○正要起身離開，甲○○就一拳打到
    乙○○頭部，連打好幾下，並說你罵我罵什麼？我們看他打得很嚴重，我就和歐
    正基過去拉甲○○，但拉不住，他又繼續打乙○○，最後才被我們壓到牆邊，乙
    ○○趕快跑出去，接著歐正基不知撿什麼鬆開手，我一個人擋不住甲○○，他又
    甩開我追出去，他追到新竹市○○路一七一號萬鑫百貨店，又繼續打乙○○，我
    又過去攔他，後來我就載乙○○母子去北門派出所報案，警察說要先驗傷，我就
    載她們回家，好像是她先生帶她去驗傷等語（見偵查卷第二八、二九頁）；另證
    人即北門派出所警員沈木春亦於偵訊時證稱：我印象中乙○○和她姐姐或妹妹二
    人在某日晚上約十點左右來北門所，當時我正在值班，乙○○說她被她兄弟打，
    另外一個女的說她有目擊，而且自稱是東門派出所工友，我就請她們先去驗傷再
    來做筆錄，但她們當天沒有回來，是隔天或隔二天她們才帶傷單來派出所，由羅
    鴻璋受理，羅君有打電話問我，我才知道，印象中當天乙○○左眼或右眼眼眶有
    紅腫，他自稱被她兄弟用拳頭重擊頭部，而且她們二姐妹在派出所罵她兄弟是「
    敗家子」等等，罵了好一會兒才離開，她們還說她們那天是回娘家才被打等語（
    見偵查卷第三七、三八頁），並提出新竹市警察局第一分局北門派出所九十一年
    五月四日勤務分配表一件在卷足按（偵查卷第三九頁）。上開證人之證述內容，
    核與告訴人所述各節及診斷證明書所示傷勢均相吻合；而證人歐秀英為被告、告
    訴人之姐，應無偏袒一方之必要，證人沈木春為警務人員，當知作偽證之非法性
    ，且其為中立之執法者，與被告及告訴人均不相識，亦應無虛偽陳述之必要，故
    上開證人之證詞，應為可採。被告上述辯詞，顯係事後卸責之詞，不足採信，本
    件事證至為明確，被告犯行洵堪認定，應予依法論科。
二、查被告與告訴人間具有家庭暴力防治法第三條第一款之家庭成員關係，核被告對
    家庭成員即告訴人乙○○故意實施身體上之不法侵害，係屬同法第二條第二項之
    家庭暴力罪，而犯刑法第二百七十七條第一項之傷害罪。爰審酌被告因細故即出
    手毆打告訴人，告訴人所受傷害程度及被告犯罪後之態度不佳、毫無悔意等一切
    情狀，量處如主文所示之刑，並諭知易科罰金之折算標準。
據上論斷，應依刑事訴訟法第二百九十九條第一項前段、刑法第二百七十七條第一項
、第四十一條第一項前段、罰金罰鍰提高標準條例第一條前段、第二條判決如主文。
本案經檢察官劉邦繡到庭執行職務。
中      華      民      國      九十一    年    八     月    二十六      ?
                                  臺灣新竹地方法院刑事第二庭
                                      法  官   魏  瑞  紅
右正本證明與原本無異。
如不服本判決，應於判決送達後十日內向本院提出上訴狀( 應附繕本 )，上訴於
臺灣高等法院。
                                      書記官   陳  凰  榆
中      華      民      國      九十一    年    八     月    二十六      ?
附錄論罪科刑法條：
刑法第二百七十七條第一項（普通傷害罪）
傷害人之身體或健康者，處三年以下有期徒刑、拘役或一千元以下罰金。
